臺灣高等法院高雄分院刑事判決　　　　100年度上易字第419號
上　訴　人
即　被　告　吳梓偉
上列上訴人因侵占案件，不服臺灣高雄地方法院100 年度易緝字
第12號中華民國100 年3 月24日第一審判決（起訴案號：臺灣高
雄地方法院檢察署98年度偵字第4135號），提起上訴，本院依簡
式審判程序判決如下：
    主  文
原判決撤銷。
吳梓偉共同意圖為自己不法之所有，而侵占自己持有他人之物，
處拘役伍拾日，如易科罰金，以新臺幣壹仟元折算壹日。
    事  實
一、吳梓偉係「建逸生物科技有限公司」（下稱建逸公司）之顧
    問，李秉霖（業經本院以99年度上易字第943 號判決處拘役
    40日確定）為建逸公司之負責人，楊繁隆（經臺灣高雄地方
    法院檢察署檢察官以98年度偵字第4135號不起訴處分確定）
    則為建逸公司之員工。緣吳梓偉、李秉霖向呂玉美、葉郁文
    承租「金瓜石金銅礦股份有限公司」（下稱金瓜石公司）所
    有，址設高雄市苓雅區○○○路12號9 樓之辦公室時，其內
    即擺設有供渠等使用之黑色電腦椅9 張、綠色電腦椅1 張、
    辦公桌4 張、茶桌1 張、塑膠置物架2 個、塑膠垃圾桶1 個
    、電腦桌1 張、折疊式方桌1 張、移動式抽屜櫃1 個、四腳
    置物架1 個及三層式置物架1 個等物（下稱系爭物品），詎
    吳梓偉與李秉霖均明知系爭物品為金瓜石公司所有，非建逸
    公司所有，竟共同基於意圖為自己不法所有，變易持有為所
    有之犯意聯絡，於97年12月8 日18時10分許，與不知情之楊
    繁隆一同將系爭物品搬運至車牌號碼9732 -MM號之自小貨車
    上，予以侵占入己。嗣於搬運欲離去時，經管理員楊弘義通
    知葉郁文，再轉知呂玉美趕往現場並報警處理後，始查悉上
    情。
二、案經呂玉美、葉郁文訴由高雄市政府警察局苓雅分局報告臺
    灣高雄地方法院檢察署檢察官偵查起訴。
    理  由
一、上開事實，業據被告吳梓偉於原審及本院審理中坦承不諱，
    核與告訴人呂玉美、葉郁文於警詢、偵查中之指述相符（見
    98年度偵字第4135號卷第9 頁至第12頁反面、第27頁反面至
    第28頁、第32頁至第33頁反面、第37頁至第37頁反面），並
    經證人即建逸公司人員楊繁隆、馮秀櫻於警詢、偵查中；證
    人即自由女神大樓管理員楊弘義於警詢、原審審理時；證人
    即金瓜石公司會員許順旺於原審審理時證述屬實（見98年度
    偵字第41 35 號卷第6 頁至第8 頁反面、第29頁反面至第30
    頁、第35頁至第35頁反面、原審卷一第15頁至第17頁反面）
    。此外，復有具領人呂玉美之贓物認領保管單1 紙、現場照
    片12張（見98年度偵字第4135號卷第15頁反面至第18頁反面
    ）在卷可稽。足認被告之自白與事實相符，堪予採信。本件
    事證明確，被告犯行堪以認定。
二、核被告吳梓偉所為，係犯刑法第335 條第1 項普通侵占罪。
    被告與李秉霖間，有犯意聯絡及行為分擔，應論以共同正犯
    。
三、原審據以論處被告罪刑，固非無見。惟查：原判決事實欄業
    已載明共犯即建逸公司負責人李秉霖經法院判處拘役40日確
    定在案，卻於判決理由中未予詳載何以擔任公司顧問同為共
    犯之被告必須量處較重之刑，即逕諭知被告應處有期徒刑3
    月，以致量刑有失衡之違誤。被告上訴意旨執此指摘原判決
    不當，為有理由，自應由本院撤銷改判。爰審酌被告正值壯
    年，不思正途以獲取所需，明知系爭物品均為金瓜石公司所
    有，竟趁租用上開辦公室期間，將系爭物品予以侵占入己，
    所為實不足取，惟念其犯後坦承犯行，態度尚佳，知所悔悟
    ，且前揭物品價值非鉅，並經告訴人呂玉美領回，犯罪情節
    尚屬輕微，而本案共犯李秉霖業經本院另案判處拘役40日，
    有本院99年度上易字第943 號刑事判決可參，被告同為共犯
    ，量刑本不宜輕重失衡，但被告於原審法院審理中行方不明
    ，經原審法院於99年8 月31日發佈通緝後，嗣於100 年1 月
    26 日 經警緝獲到案等情，有原審法院通緝書及臺南市政府
    警察局歸仁分局通緝案件移送書各1 份在卷可參，被告於法
    院審理期間行方不明致訴訟程序延滯，浪費司法資源，本院
    認為被告與共犯李秉霖相較，有量刑較重之必要等一切情狀
    ，量處如主文第2 項所示之刑，並諭知易科罰金之折算標準
    ，以示懲儆。
據上論結，應依刑事訴訟法第369 條第1 項前段、第364 條、第
299 條第1 項前段、第273 條之1 第1 項，刑法第28條、第335
條第1 項、第41條第1 項前段，刑法施行法第1 條之1 ，判決如
主文。
本案經檢察官高碧霞到庭執行職務。
中    華    民    國  100     年    6     月    9     日
                  刑事第九庭    審判長法  官   莊秋桃
                                      法  官   田平安
                                      法  官   范惠瑩
以上正本證明與原本無異。
不得上訴。
中    華    民    國  100     年    6     月    9     日
                                      書記官   戴育婷
附錄犯罪科刑法條：
中華民國刑法第335條
（普通侵占罪）
意圖為自己或第三人不法之所有，而侵占自己持有他人之物者，
處 5 年以下有期徒刑、拘役或科或併科 1 千元以下罰金。
前項之未遂犯罰之。